【裁判字號】    99,交聲,1423
【裁判日期】    991231
【裁判案由】    違反道路交通管理處罰條例聲明異議
【裁判全文】
臺灣臺北地方法院交通事件裁定        99年度交聲字第1423號
原處分機關  臺北市交通事件裁決所
異  議  人
即受處分人  林定民
上列異議人即受處分人因違反道路交通管理處罰條例案件，對於
臺北市交通事件裁決所中華民國九十九年八月二十四日所為之處
分（北市裁罰字第裁二二─Ａ○五ＹＲＦ三六五號），聲明異議
，本院裁定如下：
    主  文
異議駁回。
    理  由
一、按紅實線，設於路側，用以禁止臨時停車；汽車停車時，於
    禁止臨時停車處所不得停車，道路交通標誌標線號誌設置規
    則第一百四十九條第一款第五目及道路交通安全規則第一百
    十二條第一項第一款分別定有明文；又汽車駕駛人在禁止臨
    時停車處所停車者，處新臺幣（下同）六百元以上一千二百
    元以下罰鍰；再汽車駕駛人違規停車而駕駛人不在場，並經
    以科學儀器取得證據資料證明其行為違規，當場不能或不宜
    攔截製單舉發者，得對汽車所有人逕行舉發處罰；而前揭道
    路交通管理處罰條例之處罰，受舉發違反道路交通管理事件
    之受處罰人，認為受舉發之違規行為應歸責他人者，應於舉
    發違反道路交通管理事件通知單應到案日期前，檢附相關證
    據及應歸責人相關證明文件，向處罰機關告知應歸責人，處
    罰機關應即另行通知應歸責人到案依法處理，逾期未依規定
    辦理者，仍依前揭條例各該違反條款規定處罰，復為道路交
    通管理處罰條例第五十六條第一項第一款、第七條之二第一
    項第七款、第二項第四款、第八十五條第一項所明定。此外
    ，汽車駕駛人，在禁止臨時停車處所違規停車為警舉發者，
    依違反道路交通管理事件統一裁罰基準及處理細則第四十四
    條第一項及違反道路交通管理事件統一裁罰基準表之規定，
    尚須依行為人所駕駛車輛之種類及有無在應到案日期前到案
    等二項因素決定應對行為人所處罰鍰之數額。是行為人如係
    駕駛自用一般小客車在禁止臨時停車處所違規停車而為警舉
    發，於期限內繳納罰緩或到案聽後裁決，並經主管機關調查
    後仍認定其有違規停車之行為者，依違反道路交通管理事件
    統一裁罰基準及處理細則第四十四條第一項及違反道路交通
    管理事件統一裁罰基準表之規定，應對該行為人處以九百元
    之罰鍰。
二、本件異議人即受處分人林定民於民國九十九年七月二十五日
    上午九時三十六分許，將其所有車牌號碼○四九○—ＹＣ號
    自用一般小客車，停放在臺北市○○區○○街二十七號旁周
    邊劃有紅色實線表示禁止臨時停車之路段，且駕駛人不在現
    場，經臺北市政府警察局交通警察大隊直屬第二分隊警員謝
    孟唐當場以拍照之方式採證並拖吊至「景明保管場」，並於
    當日即以前揭車輛所有人即受處分人林定民之前揭車輛有違
    反道路交通管理處罰條例第五十六條第一項第一款規定之違
    規行為事實，逕行掣單舉發。嗣受處分人於當日即至前開保
    管場領取車輛並繳納罰鍰後，向原舉發機關提出申訴，並經
    原處分機關於九十九年八月二十四日以受處分人有「在禁止
    臨時停車處所停車」之違規行為，依首揭道路交通管理處罰
    條例第五十六條第一項第一款違反道路交通管理事件統一裁
    罰基準及處理細則第四十三條、第四十四條及違反道路交通
    管理事件統一裁罰基準表之規定，裁處受處分人九百元之罰
    鍰並註明已繳納罰鍰結案。
三、據受處分人之聲明異議狀意旨固不否認於前述時間，將其所
    有前揭車輛停放在上開路段，惟辯稱：伊因剛搬家且配發之
    車庫遙控器不能使用，故將車輛停放於該處；又該路段僅有
    一段有標線及標示牌，其餘全長百餘公尺均可自由停車且不
    分日夜，有誤導嫌疑云云。
四、經查：
（一）本件受處分人所有前開車輛，於前述時間，停放在前揭路
      段之事實，為受處分人所不否認，並有臺北市政府警察局
      北市警交字第Ａ○五ＹＲＦ三六五號舉發違反道路交通管
      理事件通知單、臺北市交通事件裁決所北市裁罰字第裁二
      二—Ａ○五ＹＲＦ三六五號違反道路交通管理事件裁決書
      及採證照片三幀等件在卷可稽。又臺北市○○區○○街二
      十七號之紅線係由臺北市交通管制工程處所設置一節，有
      臺北市交通管制工程處於九十九年九月三日傳真回覆本院
      關於前揭違規處所之紅線設置圖及本院公務電話記錄各一
      紙附卷足參，足認本件違規地點即臺北市○○區○○街二
      七號周邊之紅色標線係臺北市交通管制工程處依據當地之
      路型及配合該路口所繪設之標線，乃主管機關依法所劃設
      並為有效列管之交通標線，為禁止臨時停車之路段。故受
      處分人所有前開車輛於前開時間，違規停放在禁止臨時停
      車路段之行為，應堪認定。
（二）被告雖以前開情詞置辯。惟觀諸上揭採證照片所示，前開
      車輛停放地點確實設有紅實線，且其車頭下方尚有一地面
      式消防栓。就一般具有通常智識之駕駛人而言，應可知悉
      上開車輛之停放位置係禁止臨時停車處所，則舉發單位依
      法舉發並無不當。再者，道路交通主管機關設置禁止臨時
      停車之紅實線，並非僅止於以避免妨礙主要道路交通流量
      之順暢為其目的；主管機關更須於職權範圍內，考量當地
      地形、道路型態、交通狀況及若允許該處臨時停車是否將
      妨礙救護車、消防車等特種救援車輛之進出等因素，而設
      置適當之交通標線，以確實保障用路人往來便利與安全。
      是受處分人泛稱該路段部分設置紅線，而其餘百餘公尺均
      可自由停車且不分日夜，將有誤導嫌疑云云，顯屬卸責之
      詞，不足採信。
（三）綜上所述，本件事證明確，受處分人前開所辯不足採信。
      本件受處分人之違規行為堪以認定。
五、綜上所述，受處分人確有於前開時間在禁止臨時停車路段違
    規停車之行為，且其於應到案日期前申訴，原處分機關依前
    揭道路交通管理處罰條例第五十六條第一項第一款、違反道
    路交通管理事件統一裁罰基準及處理細則第四十三條、第四
    十四條及違反道路交通管理事件統一裁罰基準表之規定，就
    其違規停車之行為裁處受處分人九百元罰鍰，核無違誤，本
    件異議為無理由，自應予以駁回。
據上論斷，應依道路交通案件處理辦法第十九條，裁定如主文。
中    華    民    國    99    年    12    月    31    日
                  臺灣臺北地方法院交通法庭
                      法      官  雷淑雯
以上正本證明與原本無異。
如不服本裁定，應於裁定送達後五日內向本院提出抗告狀。
                      書  記  官  蕭君卉
中    華    民    國    99    年    12    月    31    日

司法院資訊處製作；財團法人民間司法改革基金會備份。
